【裁判字號】    95,上訴,1406
【裁判日期】    950529
【裁判案由】    毒品危害防制條例
【裁判全文】
臺灣高等法院刑事判決                95年度上訴字第1406號
上  訴  人  臺灣基隆地方法院檢察署檢察官
被      告  甲○○
                    現另案於臺灣桃園女子監獄執行中
上列上訴人因被告毒品危害防制條例案件，不服臺灣基隆地方法
院94年度訴字第872號，中華民國95年3月7日第一審判決（起訴
案號：臺灣基隆地方法院檢察署94年度毒偵字第2353號，併辦案
號：同署94年度毒偵字第3049號），提起上訴，本院判決如下：
    主  文
原判決施用第一級毒品及所定執行刑部分，均撤銷。
甲○○連續施用第一級毒品，處有期徒刑拾月，扣案之第一級毒
品海洛因壹包（淨重0.03公克）沒收銷燬之，注射針筒伍支沒收
。
    事  實
一、甲○○前因施用毒品案件，經觀察、勒戒後，均認無繼續施
    用毒品傾向，由臺灣基隆地方法院檢察署檢察官分別於民國
    （下同）87年8月17日、88年9月13日，以87年度偵字第3462
    號、88 年度毒偵字第242號為不起訴處分確定。再於88年11
    月間因施用毒品案件，經送強制戒治，於89年6月13 日停止
    戒治付保護管束。竟不知戒除，於90年12月16日戒治完畢後
    5年內，猶基於施用第一級毒品海洛因之概括犯意，於94 年
    8月26日、8月28日11時許，在其基隆市○○路77巷172號5樓
    之居住處，以針筒注射之方式，連續施用第一級毒品海洛因
    2 次。復於94年10月13日23時許承接前揭犯意，在台北縣汐
    止市○○路段摩天大樓社區住處，以上述方式，施用第一級
    毒品海洛因1次。嗣於94年8月28日17時50分許，在基隆市○
    ○路77巷172號5樓頂之空屋內為警查獲，當場扣得注射針筒
    1 支；又於94年10月14日11時50分許，在基隆市○○區○○
    路98巷口前為警查獲已使用過之注射針筒2支。
二、甲○○復基於與前開施用第一級毒品同一之概括犯意，於94
    年1月19日在基隆市和平島天顯宮公廁內施用第一級毒品海
    洛因1次，並經警查獲毒品海洛因1包淨重0.03公克、注射針
    筒2支。
三、案經基隆市警察局第二分局報告臺灣基隆地方法院檢察署檢
    察官偵查起訴、基隆市警察局第一分局報告臺灣基隆地方法
    院檢察署檢察官移送原審併辦，及基隆市警察局第二分局報
    告臺灣基隆地方法院檢察署檢察官提起上訴。
    理  由
一、本案原審判決被告甲○○連續施用第一級毒品，處有期徒刑
    8月，扣案注射針筒3支，沒收；又連續施用第二級毒品，處
    有期徒刑4月；應執行有期徒刑11月，扣案之注射針筒3支，
    沒收。檢察官僅對施用第一級毒品部分上訴，故原判決施用
    第二級毒品部分已告確定，合先敘明。
二、前開事實業據被告於本院審理時坦承不諱，並有扣案之注射
    針筒5支、毒品海洛因（驗後淨重）0.03公克可憑。而被告
    於94年8月28日21時30分、同年10月14日13時45分為警查獲
    後所採集之尿液檢體，經送請臺灣尖端先進生技醫藥股份有
    限公司檢驗，結果均呈海洛因之嗎啡陽性反應，有該公司94
    年9月9日、94年10月21日濫用藥物檢驗報告2紙、昭信科技
    顧問股份有限公司尿液檢體對照表附卷可稽，而扣案白粉1
    包經送法務部調查局鑑定結果確含有海洛因成分，淨重0.03
    公克（空包裝重0.22公克），有該局毒品鑑識通知書附卷可
    憑，足見被告自白施用第一級毒品海洛因之情節，與事實相
    符，應可採信。又被告前因施用毒品案件，經觀察、勒戒後
    ，認無繼續施用毒品之傾向，由臺灣基隆地方法院檢察署檢
    察官分別於民國87年8月17日、88年9月13日，以87年度偵字
    第3462號、88年度毒偵字第242號為不起訴處分確定，再於
    88 年11月間因施用毒品案件，經送強制戒治，於89年6月13
    日停止戒治付保護管束，並於90年12月16日戒治完畢等情，
    亦有臺灣高等法院被告前案紀錄表、前揭不起訴處分書附卷
    足佐。綜上所陳，本案事證明確，被告於強制戒治執行完畢
    後，5年以內再犯施用第一級毒品海洛因之犯行，堪可認定
    ，自應依法論科。
三、原審予以論科固非無見。惟原判決未及審酌被告甲○○於94
    年1月19 日在基隆市和平島天顯宮公廁內施用第一級毒品海
    洛因1 次部分之行為，尚有違誤，公訴人執此提起上訴，為
    有理由，本院自應將原判決撤銷改判。又原判決所定應執行
    刑部分已失所附麗，本院亦應將之撤銷。核被告於強制戒治
    執行完畢後，5 年以內再犯施用第一級毒品海洛因之行為，
    係犯毒品危害防制條例第10條第1 項之施用第一級毒品罪。
    被告持有第一級毒品海洛因之低度行為，應為施用毒品之高
    度行為所吸收，均不另論罪。被告先後多次施用第一級毒品
    海洛因之犯行，時間緊接，所犯係構成要件相同之罪名，顯
    係基於概括犯意而反覆為之，為連續犯，應依刑法第56條之
    規定，論以一罪，並依法加重其刑。
四、茲審酌被告甲○○素行不良，有如事實欄所載之施用毒品犯
    行，經觀察、勒戒、強制戒治，均不知悔改，再犯本件施用
    第一級毒品罪，計被查獲三次之多，爰斟酌其一切犯罪情狀
    ，處以如主文所示之刑。又查獲扣案之毒品海洛因一包（淨
    重0. 03公克）應依毒品危害防制條例第18條第1項規定，不
    問屬於犯人與否，宣告沒收銷燬之。另查獲之注射針筒5支
    為市售一般藥用之物，雖非專供施用毒品之器具，然屬被告
    所有供施打海洛因所用之物，業據被告供明無誤，應依毒品
    危害防制條例第18條第1項、刑法第38條第1項第2款、第3項
    之規定沒收之。
據上論斷，應依刑事訴訟法第369條第1項前段、第364條、第299
條第1項前段，毒品危害防制條例第10條第1項、第18條第1 項，
刑法第11條前段、56條、第38條第1項第2款、第3項，判決如主
文。
本案經檢察官鄭富銘到庭執行職務。
中    華    民    國    95    年    5     月    29  日
                  刑事第一庭    審判長法  官  蔡長溪
                                      法  官  陳春秋
                                      法  官  陳祐治
以上正本證明與原本無異。
如不服本判決，應於收受送達後十日內向本院提出上訴書狀，其
未敘述上訴之理由者並得於提起上訴後十日內向本院補提理由書
（均須按他造當事人之人數附繕本）。
                                      書記官  蔡慧娟
中    華    民    國    95    年    5     月    29    日
附錄：本案論罪科刑法條全文
毒品危害防制條例第10條
施用第一級毒品者，處 6 月以上 5 年以下有期徒刑。
施用第二級毒品者，處 3 年以下有期徒刑。


司法院資訊處製作；財團法人民間司法改革基金會備份。
